【裁判字號】    89,交抗,38
【裁判日期】    890229
【裁判案由】    違反道路交通管理處罰條例
【裁判全文】
臺灣高等法院交通事件裁定                          八十九年度交抗字第三八號
    抗告人即
    受處分人    甲○○
右抗告人因違反道路交通管理處罰條例案件，不服台灣新竹地方法院中華民國八十八
年十二月三十日裁定（八十八年度交聲字第四十一號），提起抗告，本院裁定如左：
    主  文
抗告駁回。
    理  由
一、按汽車行駛高速公路或設站管制之道路，而不遵管制之規定者，處汽車駕駛人新
    台幣（下同）三千元以上六千元以下罰鍰。又汽車行駛於高速公路應依速限標誌
    指示；汽車行駛於高速公路不得有利用路肩超越前車、不服公路警察人員之稽查
    取締而逃逸之行為；汽車在行駛途中，不得驟然或任意變換車道，如欲超越前車
    或變換車道時，應先顯示方向燈告知前後車輛並保持安全距離及間隔，方得超越
    或變換車道。道路交通管理處罰條例第三十三條第一項、高速公路交通管制規則
    第五條第一項、第九條第一項第二款、第十二款、第十一條，分別定有明文。
二、本件抗告人即受處分人甲○○於民國八十八年四月一日凌晨五時五十分許，駕駛
    車牌號碼Ｒ四─五八自小客車行經國道二號公路西向十四公里處，以時速一
    百二十二公里行駛，超過速限三十二公里行駛，嗣經執勤員警以雷達測速器測得
    抗告人超速行駛之違規事實後，由警鳴巡邏車警報器，並以指揮棒示意其停車受
    檢，詎前開自小客車駕駛不予理會反加速駛離，且行經國道二號公路西向十四至
    十二公里路段沿途，未使用方向燈任意變換車道，復利用右側路肩超車，雖經警
    以巡邏車鳴警報器尾隨在後，並多次趨近該車示意其停車，仍置之不理，旋於國
    道二號公路機場系統交流道下國道一號公路往南方向逃逸，嗣經國道公路警察局
    第六隊逕行舉發，並移送新竹監理所裁處罰鍰等情，業經執勤員警張隆昇於原審
    證述明確，並有內政部警政署國道公路警察局公警局字（84）第四二六九八
    號，四二六九八一號、四二六九八二號舉發違反道路交通管理事件通知單及
    該局以公警國刑字第五二六六、六六四二號函等附卷為憑。抗告意旨略以：本件
    違規時，伊正在家中睡覺，並未出門，且前開自小客車亦未曾駛離，本件告發純
    係警員之過失及濫用職權，事實上並無具體之證據證明，又前開車牌號碼亦可能
    遭人盜用，或係員警誤看車號云云。然查：前開違規事實，業據証人即舉發本件
    違規之國道公路警察局第六隊員警張隆昇於原審證稱：本件舉發過程係伊等在國
    道二號公路西向十四公里鶯歌至機場路段定點測速，測到前開自小客車超速，攔
    檢未停，伊等即尾隨在後，該車任意變換車道，利用路肩超車，伊等追該車幾分
    鐘，追約十公里，與該車距離最近時約二、三個車身，可看到車牌，是灰色Ｃｅ
    ｆｉｒｏ二千ＣＣ，該車駛至接近中山高速公路時下高速公路，因再追即離開轄
    區，即未再追。伊等記下車號，先以無線電將車型、車號、顏色告知指揮中心，
    指揮中心會查，回到分隊核對無誤再填逕行舉發案件登記表等語明確，並堅指當
    時逕行舉發之自小客車即係抗告人於原審庭呈之前開照片上之車輛，復有逕行舉
    發案件登記表及電腦資料查詢紀錄表各一紙在卷為憑。是參諸前開證人所指車輛
    之特徵與卷附抗告人所提出車號Ｒ４─０五八０號自小客車相符，以及該証人尾
    隨追逐前開自小客車時間數分鐘，追逐約十公里，與該車距離最近時僅約二、三
    個車身等時間、路程及距離觀之，前開證人當可確實看見並記下車號、車型及顏
    色，應不致有發生錯誤之虞。況依証人張隆昇所提出另一隊員何長柏查詢之電腦
    資料查詢紀錄表所載廠牌、顏色及車號，均與抗告人前開自小客車相符，足見該
    資料於查詢電腦前業經二位員警確認過廠牌、顏色及車號，應不致發生錯誤或係
    他人盜用車牌。再本件雖未能拍照存證，仍不足據為有利於抗告人之認定。抗告
    人空言否認，顯係空言卸詞，不足採信，其違規事證明確，堪以認定。又本件因
    係逕行舉發，無法確認抗告人是否為前開自小客車之駕駛人，但抗告人即汽車所
    有人並未依違反道路交通管理事件統一裁罰標準及處理細則第二十四條之規定，
    將違規駕駛人姓名、身分證統一編號及住址，告知監理機關，本件自應依道路交
    通管理處罰條例第八十五條第三項規定處罰車輛所有人。再本件事證明確，抗告
    人請求傳訊證人林子晏，即無必要，附此敘明。
三、原處分機關援引首開規定，分別裁處抗告人罰鍰三千元（超速）、三千元（利用
    右側路肩超車）、六千元（任意變換車道，不服稽查取締），核無不當。原審法
    院因依道路交通案件處理辦法第十九條之規定，駁回抗告人之異議，尚無違誤。
    抗告人抗告意旨，仍執陳詞，指摘原裁定不當，為無理由，應予駁回。
四、據上論斷，應依道路交通案件處理辦法第二十六條，刑事訴訟法第四百十二條，
    裁定如主文。
中      華      民      國    八十九    年      二      月    二十九    日
                             臺灣高等法院交通法庭
                                 審判長法  官  陳  春  秋
                                       法  官  梁  力  求
                                       法  官  高  明  哲
右正本係照原本作成
不得再抗告。
                                       書記官  李  垂  福
中      華      民      國    八十九    年      三      月      二      日


司法院資訊處製作；財團法人民間司法改革基金會備份。
